Images des répertoires du notaire Philippe Tulloue pour l'étude XXIV
Archives nationales de France
Images des répertoires du notaire Philippe Tulloue pour l'étude XXIV
1587 - 1602
MC/ET/XXIV/66 - MC/ET/XXIV/95
Etude XXIV; Tulloue, Philippe
12 extraits de registres
Archives nationales de France
Minutes et répertoires: la loi 2008-696 du 15 juillet 2008 relative aux archives a fixé à 75 ans à compter de la date de l'acte, ou à 25 ans à compter de la date du décès de l'intéressé si ce délai est plus bref, le délai de communication des minutes et répertoires des notaires; ce délai est porté à 100 ans à compter de la date de l'acte si le document se rapporte à un mineur (code du Patrimoine, articles L213-2, 4e d et 5e).
Autres documents de l'étude (dossiers de clients, comptabilité...): s'agissant d'archives privées, ces documents sont communicables selon les modalités fixées par le déposant ou le donateur.
Certains documents ne sont pas accessibles sous leur forme originale en raison de leur mauvais état de conservation.
Registres entrés aux Archives nationales en 1935.
Des feuillets avec une liste chronologique des actes sont insérés au début ou à la fin de chaque registre des minutes entre MC/ET/XXIV/66 et MC/ET/XXIV/95.
Images des répertoires de l’étude XXIV
Archives de l'étude XXIV
répertoire d'officier public ministériel
- Répertoire chronologique pour la période de l'année 1587, MC/ET/XXIV/66; Répertoire de 10 feuillets.
  répertoire
  - Liste chronologique des actes pour la période de l'année 1587, 10 feuillets insérés en tête du registre des minutes. Document détérioré présentant des lacunes.
- Répertoire chronologique pour la période de l'année 1588, MC/ET/XXIV/68; Répertoire de 12 feuillets.
  - Liste chronologique des actes pour la période de l'année 1588, 12 feuillets insérés en tête du registre des minutes. Document détérioré présentant des lacunes.
- Répertoire chronologique pour la période de l'année 1589, MC/ET/XXIV/70; Répertoire de 7 feuillets.
  - Liste chronologique des actes pour la période de l'année 1589, 7 feuillets insérés en tête du registre des minutes.
- Répertoire chronologique pour la période de l'année 1590, MC/ET/XXIV/72; Répertoire de 6 feuillets.
  - Liste chronologique des actes pour la période de l'année 1590, 6 feuillets insérés en tête du registre des minutes. Document détérioré.
- Répertoire chronologique pour la période de l'année 1591, MC/ET/XXIV/74; Répertoire de 4 feuillets.
  - Liste chronologique des actes pour la période de l'année 1591, 4 feuillets insérés en tête du registre des minutes.
- Répertoire chronologique pour la période de janvier à septembre 1593, janvier - septembre 1593; MC/ET/XXIV/76; Répertoire de 2 feuillets.
  - Liste chronologique des actes pour la période de janvier à septembre 1593, janvier - septembre 1593; 2 feuillets insérés en tête du registre des minutes. Document très détérioré.
- Répertoire chronologique pour la période de janvier à décembre 1595, janvier - décembre 1595; MC/ET/XXIV/80; Répertoire de 7 feuillets.
  - Liste chronologique des actes pour la période de janvier à décembre 1595, janvier - décembre 1595; 7 feuillets insérés à la fin du registre des minutes.
- Répertoire chronologique pour la période de janvier à décembre 1597, janvier - décembre 1597; MC/ET/XXIV/83; Répertoire de 7 feuillets.
  - Liste chronologique des actes pour la période de janvier à décembre 1597, janvier - décembre 1597; 7 feuillets insérés en tête du registre des minutes. Document détérioré présentant des lacunes.
- Répertoire chronologique pour la période de janvier à décembre 1598, janvier - décembre 1598; MC/ET/XXIV/85; Répertoire de 8 feuillets.
  Ce répertoire correspond aux actes des registres MC/ET/XXIV/85 et 86.
  - Liste chronologique des actes pour la période de janvier à décembre 1598, janvier - décembre 1598; 8 feuillets insérés en tête du registre des minutes. Document détérioré présentant des lacunes.
- Répertoire chronologique pour la période de janvier à décembre 1599, janvier - décembre 1599; MC/ET/XXIV/89; Répertoire de 9 feuillets.
  Ce répertoire correspond aux actes des registres MC/ET/XXIV/88 et 89.
  - Liste chronologique des actes pour la période de janvier à décembre 1599, janvier - décembre 1599; 9 feuillets insérés à la fin du registre des minutes.
- Répertoire chronologique pour la période de janvier à décembre 1601, janvier - décembre 1601; MC/ET/XXIV/93; Répertoire de 7 feuillets.
  - Liste chronologique des actes pour la période de janvier à décembre 1601, janvier - décembre 1601; 9 feuillets insérés en tête du registre des minutes.
- Répertoire chronologique pour la période de janvier à décembre 1602, janvier - décembre 1602; MC/ET/XXIV/95; Répertoire de 7 feuillets.
  - Liste chronologique des actes pour la période de janvier à décembre 1602, janvier - décembre 1602; 7 feuillets insérés en tête du registre des minutes.